臺灣高等法院刑事判決　　　　　　　　　　　　　九十二年度上易字第二八三九號
　　上　訴　人
　　即　被　告　乙○○
右上訴人因竊盜案件，不服臺灣板橋地方法院九十二年度易字第二一三一號，中華民
國九十二年八月二十日第一審判決（起訴案號：臺灣板橋地方法院檢察署九十二年度
偵字第一０八三三號），提起上訴，本院判決如左：
    主  文
原判決撤銷。
乙○○共同連續踰越安全設備竊盜，處有期徒刑柒月。
    事  實
一、乙○○曾於民國（下同）九十一年間因竊盜案件，經臺灣板橋地方法院於九十二
    年一月九日以九十一年度易字第二八五四號判決處有期徒刑十月，緩刑三年，並
    經本院於九十二年四月十五日以九十二年度上易字第五三六號判決上訴駁回確定
    在案，猶不知悛悔，於緩刑期間內，旋與綽號「長腳」之不詳姓名年籍成年男子
    ，基於意圖為自己不法所有之概括犯意聯絡，先於九十二年五月十六日下午二、
    三時許，駕駛其父葉國山所有車號ＤＸ—７７０６號客貨兩用車載綽號「長腳」
    者共同至臺北縣五股鄉○○○路二十號之鐵工廠（該不動產原為自立晚報所有，
    因拍賣由丙○○標得，其內之動產仍為自立晚報所有，委託丙○○管理），一起
    踰越該無人居住看守鐵工廠側面窗戶之安全設備而進入，徒手竊取廠房內之白鐵
    條約二百公斤，從大門之門縫搬出，再由乙○○駕駛前開車輛載運變賣，得款朋
    分花用；續於翌日即九十二年五月十七日凌晨一時三十分許，再度駕駛前開客貨
    兩用車載該綽號「長腳」之成年男子至上開鐵工廠，一起踰越上開工廠側面防火
    巷窗戶之安全設備而進入，於持手電筒探照搜尋財物之際，適為埋伏在外之丙○
    ○及其友人發現，乃立即跳窗駕車逃逸而未得逞。丙○○隨即記下前開車號提供
    警方追查可疑車輛，嗣經警於九十二年五月二十五日十九時三十分許，持搜索票
    前往臺北縣三重市○○街五十六巷二十七號二樓乙○○住處，搜索扣得安非他命
    及吸食器具，於查辦該違反毒品危害防制條例案件警詢時，乙○○對於尚未發覺
    之上開竊盜犯行自首而接受裁判。
二、案經臺北縣政府警察局蘆洲分局報請臺灣板橋地方法院檢察署檢察官偵查起訴。
    理  由
一、訊據被告乙○○於警詢及偵審中均坦承於前述時地偷載白鐵條變賣朋分花用等情
    不諱，惟矢口否認有竊盜犯行，辯稱：第一次是綽號「長腳」之友人當天在路上
    遇到伊，見伊開車，就要伊幫忙去該鐵工廠外搬運白鐵去賣，伊以為是他工作撿
    拾的，不是要偷；第二次係「長腳」叫伊載其去該鐵工廠，伊沒有進入廠房內云
    云。經查，右述事實已經被害人丙○○於警詢、偵訊、原審及本院審理中多次指
    證明確，核與證人謝金龍於警詢證稱：被告乙○○確曾以休旅車載運廢鐵條約二
    百斤至伊所經營之立堂興五金行有限公司來販賣予伊，賣得共約四千元等語相符
    ，雖被告於檢察官偵訊時先則辯稱：伊以為該鐵條係「長腳」所有云云，嗣又改
    稱：係「長腳」向其告稱該處有廢鐵條可撿云云，而於原審審理時則辯稱：白鐵
    放在工廠外面，伊以為是「長腳」工作撿拾的，才幫忙開車載白鐵去賣云云。然
    查被告開車載運變賣之白鐵條，原係放置於鐵工廠之廠房內，業經被害人丙○○
    指證明確，而上開廠房外附連之停車場已經圍起來，並貼有「已經法院拍賣，請
    勿停車」之告示布條，亦經被告於本院審理供認明確，是前開白鐵條在外觀上顯
    係他人持有管領之物甚明，被告前開所辯誤以為係「長腳」所有或撿拾所得云云
    ，純屬避重就輕之詞，不足採信。又被害人丙○○因所管理之鐵工廠屢次遭竊，
    欲藉由埋伏之方式，伺機逮獲偷竊者，而當日凌晨被害人丙○○及其友人於埋伏
    時，發現被告二人駕車抵達後進入廠房內，持手電筒探照搜尋財物，始衝出追趕
    ，並記下被告使用車輛之車號，故案發當晚被告確有一同進入該工廠著手搜尋財
    物一情，至為明確，而被告若非欲與綽號「長腳」之人進入廠房內行竊，何須選
    擇深夜時分至該鐵工廠？又何須由窗戶爬入廠房持手電筒探照？足認被告確有與
    「長腳」之人前後二次踰越窗戶侵入廠房行竊無訛。是被告前開所辯無非係臨訟
    飾卸之詞，不足採信。本件事證明確，被告犯行足以認定。
二、核被告所為，係犯刑法第三百二十一條第一項第二款之踰越安全設備竊盜罪及同
    條第二項、第一項第二款之踰越安全設備竊盜未遂罪。其先後二次犯行，時間接
    近、手段相若、基本犯罪構成要件相同，顯係基於概括犯意反覆為之，為連續犯
    ，應從情節較重之踰越安全設備竊盜既遂一罪處斷。又被告與綽號「長腳」之不
    詳成年男子間有犯意聯絡及行為分擔，應論以共同正犯。再被害人遭竊之初並未
    正式報案製作筆錄，僅先提供前開可疑車輛之車號交警方參考，經警方調出車籍
    資料發現係被告之父葉國山所有，再調出
    之竊嫌相當而列為清查對象，嗣警查辦違反毒品危害防制條例案件搜索被告住處
    ，並將被告帶回警察局詢問時，被告對於尚未發覺之上開竊盜犯行自首，始知悉
    上情，亦經證人即臺北縣政府警察局蘆洲分局五工派出所警員甲○○於本院審理
    中到庭證述明確，並經本院依職權調閱臺灣板橋地方法院檢察署九十二年度執他
    字第五五八０號被告違反毒品危害防制條例案卷查明無訛，是被告對於未發覺之
    罪自首而受裁判，應依刑法第六十二條前段之規定減輕其刑，並先加重後減輕之
    。被告於九十二年五月十六日下午二、三時許之竊盜犯行，雖未經檢察官起訴，
    然與起訴部分有連續犯之裁判上一罪關係，為原起訴效力所及，本院自應併予審
    理，附此敘明。
三、原審予以論科固非無見，惟查(一)被告基於概括犯意聯絡，先於九十二年五月十六
    日下午二、三時許，共同逾越安全設備進入上開無人居住看守之鐵工廠竊取白鐵
    條得手，復於翌日即同年月十七日凌晨一時三十分許，再度以同一方式踰越安全
    前述，原審誤認被告於九十二年五月十七日凌晨一時三十分許，共同踰越安全設
    備於夜間侵入有人居住之建築物竊取白鐵條得手，而未論以連續犯，尚有未洽。
    (二)本件警方僅因被害人所提供被告之父葉國山所有上開客貨兩用車之車號，調閱
    車籍資料、
    被帶回警察局查辦詢問時，始對於尚未發覺之本案竊盜犯行自首而接受裁判，亦
    如前述，原審漏未認定自首減輕其刑，亦有未洽。被告上訴意旨否認犯罪而指摘
    原判決不當，雖無理由，惟原判決既有上述之可議，自應由本院將原判決撤銷改
    判。爰審酌被告素行不良，於前案竊盜緩刑期間內更犯本案竊盜罪，且事後猶飾
    詞卸責，圖將罪責推由共犯綽號「長腳」之人獨自承擔，益見其並無悔悟心，且
    為貪圖小利，竟擅自侵入他人之建築物內，竊取具有價值之財物，非但使被害人
    無端承受損失及不便，亦破壞社會治安及一般民眾持有財產之安全，再參諸其犯
    罪之手段、所竊財物之價值及犯後之態度等一切情狀，量處如主文第二項所示之
    刑，以示懲戒。
據上論斷，應依刑事訴訟法第三百六十九條第一項前段、第三百六十四條、第二百九
十九條第一項前段，刑法第二十八條、第五十六條、第三百二十一條第一項第二款、
第六十二條前段，判決如主文。
本案經檢察官鄭富銘到庭執行職務。
中　　　華　　　民　　　國　　　九十三　　　年 　　五 　　月　　十二　　日
                              臺灣高等法院刑事第十八庭
                                  審判長法  官　吳　　　敦
                                        法  官  林　勤　綱
                                        法  官  梁　宏　哲
右正本證明與原本無異。
不得上訴。
                                        書記官　劉　貞　達
中　　　華　　　民　　　國　　　九十三　　　年 　　五 　　月　　十四　　日
附錄本案論罪科刑法條全文
刑法第三百二十一條：
犯竊盜罪而有左列情形之一者，處六月以上五年以下有期徒刑：
一、於夜間侵入住宅或有人居住之建築物、船艦或隱匿其內而犯之者。
二、毀越門扇、牆垣或其他安全設備而犯之者。
三、攜帶兇器而犯之者。
四、結夥三人以上而犯之者。
五、乘火災、水災或其他災害之際而犯之者。
六、在車站或埠頭而犯之者。
前項之未遂犯罰之。
